臺灣高等法院刑事判決
上　訴　人
即　被　告　甲○○
上列上訴人因違反槍砲彈藥刀械管制條例案件，不服臺灣桃園地
方法院94年度訴字第352號，中華民國94年3月18日第一審判決（
起訴案號：臺灣桃園地方法院檢察署93年度偵字第19412 號、第
19416號），提起上訴，本院判決如下：
    主  文
上訴駁回。
    事  實
一、甲○○曾有公共危險案前科紀錄，仍不知警惕，其於民國93
    年1 月間某日，在台中市區○○○道路路邊，明知真實姓名
    、年籍均不詳自稱「慶獅」之成年男子，所持有可發射子彈
    具有殺傷力之仿ＦＮ廠１９１０型半自動手槍製造之玩具手
    槍換裝土造金屬槍管而成具有殺傷力之改造手槍1 把（槍枝
    管制編號：0000000000號），係屬槍砲彈藥刀械管制條例第
    4 條第1項第1款規定列管之之槍枝，非經主管機關許可不得
    持有，竟基於持有之犯意，自「慶獅」處收受上開槍枝1 把
    及不具殺傷力之子彈10顆，而未經許可持有之，並將之置放
    在其位於桃園市鎮○街93號住處2樓之房間。嗣於93年9月20
    日18時45分許，經警持原審所核發之搜索票前往其上開住處
    執行搜索而查獲，並扣得上開改造手槍1把。
二、案經內政部警政署刑事警察局移送臺灣桃園地方法院檢察署
    檢察官偵查起訴。
    理  由
一、訊據被告甲○○對於上揭時、地，自「慶獅」處收受上開具
    殺傷力之改造手槍1 把而持有之事實坦白承認，且為警查扣
    之改造手槍1把（93年度槍保管字第365號）經送內政部警政
    署刑事警察局鑑定結果，認「送鑑改造手槍壹枝（槍枝管制
    編號0000000000），認係由仿ＦＮ廠１９１０型半自動手槍
    製造之玩具手槍換裝土造金屬槍管而成之改造手槍，經檢視
    ，槍身護木脫落，惟不影響槍枝之擊發功能，仍可供擊發適
    用子彈使用，認具殺傷力」，有內政部警政署刑事警察局93
    年11月15日刑鑑字第0930215817 號槍彈鑑定書1紙附卷可稽
    （附於93年度偵字第19416號偵查卷第25 頁），該槍枝顯屬
    槍砲彈藥刀械管制條例第4條第1項第1 款規定所列管之槍枝
    甚明。從而被告上開任意性自白，應與事實相符，堪以採取
    。綜上，本件事證明確，被告上揭犯行足可認定，應依法論
    科。
二、按被告甲○○行為後，槍砲彈藥刀械管制條例業於 94年1月
    26日修正公布施行，刪除原槍砲彈藥刀械管制條例第11條，
    並將修正前第11條第4 項移入修正後第8條第4項，即將原第
    11條第4 項之法定刑「一年以上七年以下有期徒刑，併科新
    臺幣七百萬元以下罰金」，提高為「三年以上十年以下有期
    徒刑，併科新臺幣七百萬元以下罰金」，經比較新舊法之結
    果，以修正前之槍砲彈藥刀械管制條例第11條第4 項之規定
    ，有利於被告，是依刑法第2條第1項但書之規定，應適用修
    正前之該條例第11條第4 項之規定論處。查被告未經主管機
    關許可無故持有前揭具殺傷力之改造手槍，核其所為，係犯
    修正前槍砲彈藥刀械管制條例第11條第4 項之未經許可，持
    有可發射子彈具有殺傷力之改造手槍罪。
三、原審認被告罪證明確，援引修正前槍砲彈藥刀械管制條例第
    11條第4項，刑法第11 條前段、第2條第1項但書、第42條第
    2項、第38條第1項第1款，罰金罰鍰提高標準條例第2條，現
    行法規所定貨幣單位折算新臺幣條例第2 條之規定，並審酌
    被告之素行，及其犯罪之動機、目的、手段、持有改造手槍
    之數量、尚未對社會治安產生重大危害即遭警查獲，且被告
    犯罪後深表悔意，坦承不諱之態度等一切情狀，量處有期徒
    刑一年二月，併科罰金新臺幣六萬元，並諭知罰金如易服勞
    役之折算標準，另說明扣案之改造手槍1 把（槍枝管制編號
    ：0000000000號），係仿ＦＮ廠１９１０型半自動手槍製造
    之玩具手槍換裝土造金屬槍管改造而成，具殺傷力，係屬違
    禁物，應依刑法第38條第1項第1款規定予以宣告沒收。原審
    認事用法，均無不合，量刑亦屬妥適。被告提起上訴，認原
    審量刑過重，並請求宣告緩刑等語。然查被告曾有公共危險
    罪前科紀錄，有本院被告前案紀錄表一份在卷可稽，其不知
    警惕，又參以槍枝性質上屬高度危險之物品，非經主管機關
    許可不得擅自持有，以維社會大眾安全，而被告無故持有具
    殺傷力之改造手槍，對社會之秩序及安寧，勢將會產生極大
    之不安，且因邇來社會上槍枝氾濫，對社會治安已造成嚴重
    之不良影響，立法政策上亦將無故持有具殺傷力槍砲罪之法
    定刑修正提高，詳如前述等情，本院因認被告上開所受宣告
    刑，尚不宜為緩刑之宣告，附此敘明。從而被告上訴核無理
    由，應予駁回。
據上論斷，應依刑事訴訟法第368條，判決如主文。
本案經檢察官劉靜婉到庭執行職務。
中　　華　　民　　國　　94　　年　　7 　　月　　14  　日
　　　　　　　　　刑事第十庭審判長法　官  陳正雄
　　　　　　　　　　　　　　　　  法　官  許宗和
　　　　　　　　　　　　　　　　  法　官  許錦印
以上正本證明與原本無異。
如不服本判決，應於收受送達後10日內向本院提出上訴書狀，其
未敘述上訴之理由者並得於提起上訴後10日內向本院補提理由書
（均須按他造當事人之人數附繕本）。
                                  書記官  楊妙恩
中　　華　　民　　國　　94　　年　　7 　　月　　19　　日
附錄本案論罪科刑法條全文：
修正前槍砲彈藥刀械管制條例第11條：
未經許可，製造、販賣或運輸第四條第一項第一款所稱其他可發
射金屬或子彈具有殺傷力之各式槍砲者，處五年以上有期徒刑，
併科新臺幣一千萬元以下罰金。
未經許可，轉讓、出租或出借前項所列槍砲者，處三年以上十年
以下有期徒刑，併科新臺幣七百萬元以下罰金。
意圖供自己或他人犯罪之用，而犯前二項之罪者，處無期徒刑或
七年以上有期徒刑，併科新臺幣一千萬元以下罰金。
未經許可，持有、寄藏或意圖販賣而陳列第一項所列槍砲者，處
一年以上七年以下有期徒刑，併科新臺幣七百萬元以下罰金。
第一項至第三項之未遂犯罰之。
